【裁判字號】    97,交簡上,37
【裁判日期】    970722
【裁判案由】    公共危險
【裁判全文】
臺灣彰化地方法院刑事判決            97年度交簡上字第37號
上  訴  人
即  被  告  乙○○
上列上訴人因公共危險案件，不服本院北斗簡易庭九十七年度斗
交簡字第一二六號中華民國九十七年五月二十七日第一審簡易判
決（原聲請簡易判決處刑案號：九十七年度速偵字第三七三號）
，提起上訴，本院管轄之第二審合議庭判決如下：
    主  文
上訴駁回。
    事實及理由
一、本案經本院審理結果，認第一審判決認事用法及量刑均無不
    當，應予維持，並引用第一審判決書記載之事實、證據及理
    由（如附件）。
二、本件上訴人即被告乙○○（以下簡稱被告）上訴意旨略以：
    被告前並未受有期徒刑以上刑之宣告，祇因一時失慮致偶罹
    法典，被告經偵審程序，受此教訓對於所犯已深感悔悟，日
    後當無再犯之可能，且犯後積極與被害人甲○○達成和解，
    並懇求其原諒，此有彰化縣溪州鄉調解委員會調解書一份在
    卷可稽，縱原審判決判處得易科罰金之拘役，對於被告之家
    計亦為沈重之負擔，請鈞院審酌被告犯後態度尚佳，予以宣
    告緩刑，以啟自新等語。
三、按道路交通安全規則第一百十四條第二款規定，汽車駕駛人
    飲酒後吐氣所含酒精成份（即濃度）超過每公升零點二五毫
    克以上者，不得駕車，即是基於酒精對人體中樞神經系統有
    麻醉作用，為維護安全駕駛，而為之禁止規定。又按刑法第
    一百八十五條之三所稱服用酒類或其他相類之物，不能安全
    駕駛動力交通工具之公共危險條款，則屬抽象危險犯之規定
    ，此種抽象危險犯係伴隨飲酒過量駕車之行為而當然成立。
    換言之，只需客觀上有此種行為出現，危險即視為存在，是
    否果真肇事，並不影響公共危險罪責之成立，然如確實因之
    駕車肇事，其刑責之明顯性，自更不待言。又參考德國、美
    國之認定標準，對於酒精濃度呼氣已達每公升零點五五毫克
    或血液濃度達百分之零點一一以上，肇事率為一般正常人之
    十倍，認為已達「不能安全駕駛」之標準；至於上揭數值以
    下之行為，如輔以其他客觀事實得作為「不能安全駕駛」之
    判斷，亦認為應依刑法第一百八十五條之三之規定移送，法
    務部八十八年五月十八日法八八檢字第００一六六九號函亦
    採斯旨。而本件被告經施以呼氣測試酒精濃度結果，其呼氣
    中酒精濃度為每公升０點九三毫克），此有彰化縣警察局道
    路交通事故當事人酒精測定紀錄表一份在卷可稽，且被告係
    於酒後騎乘機車，沿彰化縣溪州鄉○○村○○路由南往北方
    向行駛，至與登山路之交岔路口處，而貿然右轉，而碰撞由
    被害人甲○○所騎乘載其孫女宋麗雪沿登山路由東往西方向
    行駛至該交岔路口之機車之左後車身，宋麗雪左腳因遭撞而
    受傷，足認被告顯係因酒後注意力減退無法正常操控致發生
    車禍，是以被告服用酒類不能安全駕駛動力交通工具而駕駛
    之犯行事證已臻明確，洵堪認定。
四、本件原審認被告所犯刑法第一百八十五條之三服用酒類不能
    安全駕駛動力交通工具而駕駛之事證已臻明確，並審酌被告
    犯案情節，被告酒後駕車行駛於道路上，造成自己及他人生
    命、身體、財產極大之危險，自不宜輕判，據以論罪科刑，
    判處被告拘役五十九日，並諭知易科罰金之折算標準，核無
    違誤或不當，是以上訴人指摘原判決量刑過重，請求撤銷原
    判決，難認有理由，應予駁回其上訴。又被告前雖未曾受有
    期徒刑以上刑之宣告，此有臺灣彰化地方法院檢察署刑案資
    料查註紀錄表一紙在卷可稽，惟本院審酌被告酒後駕車行駛
    於道路上，造成自己及他人生命、身體、財產極大之危險，
    及其犯案之情狀，認不宜宣告緩刑，附此敘明。
據上論斷，應依刑事訴訟法第四百五十五條之一第一項、第三項
、第三百七十三條、第三百六十八條，判決如主文。
本案經檢察官張聖傳到庭執行職務。
中    華    民    國    97    年    7     月    22    日
                        臺灣彰化地方法院刑事第二庭
                            審判長法官    石馨文
                            法      官    黃齡玉
                            法      官    尚安雅
以上正本證明與原本無異。
本件不得上訴。
中    華    民    國    97    年    7     月    23    日
                            書  記  官    洪年慶


司法院資訊處製作；財團法人民間司法改革基金會備份。
